【裁判字號】    89,訴,71
【裁判日期】    890614
【裁判案由】    毒品危害防制條例
【裁判全文】
臺灣士林地方法院刑事判決                            八十九年度訴字第七一號
    公  訴  人  臺灣士林地方法院檢察署檢察官
    被      告  乙○○
    指定辯護人  本院公設辯護人  姜惠如
右列被告因毒品危害防制條例案件，經檢察官提起公訴（八十八年度偵字第五六一七
號），本院判決如左：
    主  文
乙○○連續轉讓第二級毒品，處有期徒刑壹年。扣案之第二級毒品安非他命壹包（驗
餘淨重伍點伍陸貳捌公克）沒收銷燬之。
    事  實
一、乙○○前於民國八十四年九月二十六日因違反麻醉藥品管理條例等案件，經本院
    判處應執行有期徒刑四年，八十五年四月二十九日入監執行，八十六年十月十五
    日假釋付保護管束，現仍假釋付保護管束中（嗣於八十七年十一月間連續轉讓第
    二級毒品而為本院於八十八年八月三日判處有期徒刑十月），竟仍不知悛悔，基
    於概括之犯意，於民國八十八年五月間，在台北市○○區○○街二九二巷六號三
    樓住處等處，連續多次轉讓第二級毒品安非他命予甲○○○施用，為警於八十八
    年五月十九日查獲甲○○○持有向乙○○受讓之安非他命後，據甲○○○之供述
    ，於八十八年五月二十四日十六時零分許，持檢察官之搜索票在臺北市○○區○
    ○街二九二巷六號三樓乙○○現住處搜獲第二級毒品安非他命乙包（驗餘淨重五
    ‧五六二八公克），查悉上情。
二、案經臺北縣警察局淡水分局報告臺灣士林地方法院檢察署檢察官偵查起訴。
    理  由
一、右開事實，業據被告乙○○於本院審理時坦承不諱，核與證人甲○○○證述情節
    相符，此外，復有扣案之安非他命乙包（驗餘淨重五．五六二八公克）可資佐證
    ，而上開安非他命經送憲兵司令部刑事鑑識中心鑑驗結果，認送驗顆粒中含有安
    非他命成份（驗餘淨重五‧五六二八公克），有該中心八十八年七月二十三日（
    八八）綱得字第一００四０號鑑驗通知書乙紙在卷（偵查卷第四十六頁）足參，
    足徵被告之自白與事實相符，應可採信，本件事證明確，被告犯行堪以認定，應
    依法論科。
二、核被告乙○○所為，係犯毒品危害防制條例第八條第二項之轉讓第二級毒品罪。
    公訴人雖認被告乙○○於八十八年五月間在其住處，販賣安非他命予甲○○○施
    用，因認被告係犯同法第四條第二項之販賣第二級毒品之罪嫌。惟被告係於八十
    八年五月間連續多次將安非他命無償轉讓予甲○○○施用，而非販賣乙節，迭據
    被告及證人甲○○○供述在卷，除證人甲○○○前後之供詞外並無其他積極證據
    證明被告乙○○有連續販賣第二級毒品之犯行，自難認被告有何販賣第二級毒品
    予甲○○○之犯行，公訴人認此部分係犯販賣第二級毒品罪，尚有誤會，然起訴
    社會基本事實相同，起訴法條應予變更，併此敘明。被告持有安非他命之犯行已
    為其轉讓之高度行為吸收，不另論罪。其先後多次轉讓第二級毒品予甲○○○施
    用之犯行，時間緊接，所犯又係構成要件相同之罪，顯係基於概括犯意反覆為之
    ，為連續犯，以一罪論，並加重其刑。爰審酌被告犯罪之動機、目的、手段，犯
    罪時所受之刺激及其品性、生活狀況、智識程度、犯罪所生之損害，及犯罪後態
    度等一切情狀，量處如主文所示之刑。至於扣案之安非他命一包（驗餘淨重五‧
    五六二八公克），為違禁物，應依毒品危害防制條例第十八條第一項前段宣告沒
    收銷燬之。
三、公訴意旨另以：被告乙○○基於概括之犯意，自民國八十八年二月間起，至同年
    五月十九日止，連續在臺北縣淡水鎮淡水渡船頭附近、淡水鎮○○路海中天餐廳
    旁路邊等處，以每小包○點五公克新台幣一千元至二千元、每小包二公克六千元
    、每小包三公克七千五百元不等之價格，販賣第二級毒品安非他命給綽號阿牛、
    阿棋、小豆、紹興、紅中、Ｒ２等年籍姓名不詳之人施用，因認被告犯有連續販
    賣第二級毒品罪。訊據被告乙○○堅決否認有販賣安非他命犯行，辯稱：扣案記
    載之記帳單係綽號阿富之人所有，要渠查證記帳單後面所載之電話使用人，非渠
    所寫等語，而公訴人認為被告犯有販賣毒品之罪嫌，無非以：如須查證電話使用
    人，僅須依該電話號碼發話聯絡查問立即可知，何須大費週折，抄下號碼交被告
    查問？所辯顯違經驗法則，已難採信。再被告販賣安非他命給甲○○○乙節，迭
    據甲○○○於警局初訊及本署偵查中指述甚明，被告於前開時地出售安非他命給
    被告甲○○○及綽號阿牛、阿棋、小豆、紹興、紅中、Ｒ２等人，亦據被告乙○
    ○於警局初訊時供明在卷，所供販賣安非他命給甲○○○乙節，核與甲○○○證
    述情節相符，且有上開記帳單據及被告乙○○持有之安非他命暨甲○○○持有向
    乙○○購買施用賸餘之安非他命扣案等情為其主要論據。惟查：
  (一)、按犯罪事實應依證據認定之，無證據不得推定其犯罪事實；又不能證明被告犯
      罪，應諭知無罪之判決，刑事訴訟法第一百五十四條、第三百零一條第一項分
      別定有明文。次按被告之自白，非出於強暴、脅迫、利誘、詐欺、違法羈押或
      其他不正之方法，且與事實相符者，因得作為證據；然被告之自白，不得作為
      有罪判決之唯一證據，乃應調查其他必要之證據，以察其是否與事實相符，刑
      事訴訟法第一百五十六條第一項、第二項亦有明文。又認定不利於被告之事實
      ，須依積極證據，苟積極證據不足為不利於被告事實之認定時，即應為有利於
      被告之認定，更不必有何有利之證據；另事實之認定，應憑證據，如未能發現
      相當之證據，或證據不足以證明，自不能以推測或擬制之方法，以為裁判之基
      礎，且認定犯罪事實所憑之證據，無論直接或間接證據，其為訴訟上之證明，
      須達於通常一般之人均不致有懷疑，而得確信其為真實之程度者，始得據為有
      罪之認定，倘其證明尚未達到此一程度，而有合理之懷疑時，尚難作為有罪之
      認定基礎，最高法院三十年上字第八一六號、四十年臺上字第八六號、七十六
      年臺上字第四九八六號判例均可資參照。
  (二)、被告乙○○於警訊時自白於：(一)八十八年五月三日六時許，綽號「阿牛」男子
      至我住處（北投區○○街二九二巷六號三樓）以新台幣七千五百元向我買一包
      約三公克之安非他命，(二)八十八年五月三日十二時許，綽號「阿棋」男子至我
      住處（同上址）以新台幣六千元向我購買一包約二公克之安非他命；(三)八十八
      年五月三日上午八時許，綽號「Ｒ２」及「小豆」二名男子至我住處（同上址
      ）分別以新台幣二千元價格向我購買一包約０‧五公克之安非他命（共二包）
      ；(四)八十八年五月四日三時許，綽號「紹興」及「紅中」二名男子亦至我住處
      ，並分別以新台幣二千元之價格向我購買一包約重０點五公克之安非他命（共
      二包）」、「他們都是打我的行動電話0000000000主動與我連絡，我不知道他
      們的電話」云云，被告乙○○於檢察官偵查時，否認其事，辯稱：係警員自行
      看便條紙而編寫。經查：被告之自白，不得作為被告有罪判決之唯一證據，仍
      應調查其他證據，以察其是否與事實相符，刑事訴訟法第一百五十六條第二項
      定有明文。本件檢察官曾向中華電信局函調電話通聯紀錄附卷為證，惟經本院
      詳加核對後，並未發現「八十八年五月三日或四日」之通話紀錄，至於所謂「
      記帳單」，亦僅係一張便條紙，上面固有記載「牛7500」「棋6000」「紹興
      2000 」「紅中2000」「Ｒ２2000」「小豆2000」，惟被告否認為伊所記載，
      辯稱：是一名綽號「阿富」者所交付，此外，並無其他證據足認「便條紙之記
      載為實在」，是以尚難據此而認定該便條紙為「販賣行為」之記錄。此外，亦
      查無其他積極證據足認被告乙○○確有販賣第二級毒品之犯行，惟因檢察官認
      此部分與前揭論罪科刑部分有裁判上一罪之關係，故不另為無罪之諭知，併此
      敘明。
據上論斷，應依刑事訴訟法第二百九十九條第一項前段、第三百條，毒品危害防制條
例第八條第二項、第十八條第一項前段，刑法第十一條、第五十六條，判決如主文。
本案經檢察官黃惠玲到庭執行職務。
中      華      民      國      八十九      年      六    月    十四    日
                                  臺灣士林地方法院刑事第三庭
                                      法  官  林  俊  益
右正本證明與原本無異。
如不服本判決，應於判決送達後十日內，向本院提出上訴狀。
                                      書記官  趙  薇  莉
中      華      民      國      八十九    年      六      月     十七   日
附錄本案論罪科刑法條全文：
毒品危害防制條例第八條第二項
  轉讓第二級毒品者，處六月以上五年以下有期徒刑，得併科新臺幣七十萬元以下罰
  金。


司法院資訊處製作；財團法人民間司法改革基金會備份。
